【裁判字號】    89,易,3931
【裁判日期】    891024
【裁判案由】    傷害
【裁判全文】
臺灣高雄地方法院刑事判決                        八十九年度易字第三九三一號
    公  訴  人  臺灣高雄地方法院檢察署檢察官
    被      告  甲○○
右列被告因傷害案件，經檢察官提起公訴（八十九年度偵字第一六七三六號）及聲請
併辦（八十九年度偵字第一九一二四號），本院判決如左：
    主  文
甲○○傷害人之身體，處拘役貳拾日，如易科罰金，以佰元折算壹日；又傷害人之
身體，處拘役貳拾日，如易科罰金，以佰元折算壹日。應執行拘役參拾伍日，如易
科罰金，以佰元折算壹日。
    事  實
一、甲○○與乙○○○、丙○○母子毗鄰而居，為多年鄰居。於民國八十九年七月十
    八日十七時卅分許，甲○○因餵狗，傾倒餿食在二屋間後面空地時，因餿水濺起
    潑灑到丙○○之父孫延坤，二人因之發生爭執，乙○○○、丙○○在屋內聽到爭
    吵聲後，出外查看並予勸解，惟甲○○見丙○○出面，除大聲對之辱罵外，並指
    其家中，以你進來看看你父母的傑作等語，引丙○○進入其家，復在丙○○甫進
    其家時，即基於普通傷害之犯意，以手出拳毆打丙○○臉頰及身體，使丙○○受
    有左耳、右手挫傷、左臂、右小腿擦傷之傷害，而丙○○在遭其毆打後眼鏡因而
    掉落，為防再遭毆打，亦以雙手對甲○○揮舞，致手上手錶刮傷甲○○眼臉（甲○○受傷害部分，另案審理中），甲○○亦因而倒地，由於甲○○倒地起身後欲
    再持棍毆打丙○○，乙○○○、孫延坤見狀，因護子心切，均上前阻止，惟孫延
    坤旋遭甲○○推倒，甲○○復再另基於普通傷害之犯意，以腳踢中乙○○○之胸
    腹部，而使乙○○○受有胸部皮下瘀血二×二公分、左上肢皮下瘀血約一點二×
    一點二公分、八×四公分及七×四公分之傷害。
二、案經乙○○○、丙○○訴請臺灣高雄地方法院檢察署檢察官偵查起訴。
    理  由
一、訊據被告甲○○矢口否認有前揭犯行，辯稱：伊並未出手毆乙○○○及丙○○，
    而是丙○○毆打伊，才是受害者云云，惟查右揭事實，業據告訴人乙○○○、丙○○分別於偵訊及本院庭訊時指訴綦，復據當時在場之證人亦為被告及告訴人鄰
    居之姜信良於偵訊時證述：當日告訴人乙○○○請我幫她買塑膠碗，我走到他家
    （指告訴人丙○○家）後門時，看到丙○○走進甲○○的家，不知道他們說了什
    麼，就看到甲○○用拳頭打丙○○左邊的臉頰，丙○○的眼鏡掉下來，丙○○的
    手就一直揮動反抗，後來甲○○倒在地上，甲○○倒地後就拿棍子要打丙○○，
    丙○○的父母上前阻止，乙○○○被甲○○踢倒等語（見偵查卷第二十一頁背面
    、第二十二頁正面）；而當時另一在場之證陳美淑亦於偵訊時證述：當時與丙○○從外面買東西回來，後來聽到孫延坤似乎在外面與別人吵架，就叫丙○○出去
    看，我也跟出去，甲○○在丙○○出來後就破口大罵，又叫丙○○進去他家看他
    父母之傑作，丙○○一進門，甲○○就給他一拳，丙○○眼鏡就掉下來等語屬實
    （見偵查卷第二十二頁正面），核與告訴人乙○○○及丙○○所指訴之情節相一
    致；而告訴人乙○○○及丙○○受有前開傷害，則有鄭綜合醫院、國軍岡山醫院
    診斷証明書各一份在卷為憑，被告空言否認，應係畏罪卸責之詞，不足採信。被
    告犯罪事證明確，犯行實堪認定。
二、核被告甲○○所為，係犯刑法第二百七十七條第一項之傷害罪。其分別對告訴人
    乙○○○及丙○○二人傷害之犯行，係基於各別之犯意為之，應予分論並罰。審
    酌被告犯罪後猶不知悔悟，仍狡詞圖脫犯行，態度非佳，復不思賠償告訴人以降
    低告訴人所受之損害，惟告訴人二人受傷情形尚非嚴重等一切情狀，爰酌情分別
    量處如主文所示之刑，且均諭知易科罰金之折算標準，並定應執行之刑，同時諭
    知易科罰金之折算標準，以為懲儆。
據上論斷，應依刑事訴訟法第二百九十九條第一項前段，刑法第二百七十七條第一項
第五十一條第六款、第四十一條，罰金罰鍰提高標準條例第一條前段、第二條，判決
如主文。
本案經檢察官陳瑞堯到庭執行職務。
中    華    民    國    八十九    年      十      月      二十四      日
                                  臺灣高雄地方法院刑事第六庭
                                      法  官    李怡諄
右正本證明與原本無異。
如不服本判決，應於判決送達後十日內，向本院提出上訴狀。
                                      書記官    陳福記
中    華    民    國      八十九      年      十      月      二十四   日
附錄本件論罪條文：刑法第二百七十七條第一項
刑法第二百七十七條
傷害人之身體或健康者，處三年以下有期徒刑，拘役或一千元以下罰金。
犯前項之罪，因而致人於死者，處無期徒或七年以上有期徒刑，致重傷者，處三年以
上、十年以下有期徒刑。


司法院資訊處製作；財團法人民間司法改革基金會備份。
